臺灣板橋地方法院刑事判決　　　　　　 94年度訴緝字第146號
公　訴　人　臺灣板橋地方法院檢察署檢察官
被　　　告　甲○○
上列被告因槍砲彈藥刀械管制案件，經檢察官提起公訴（93年度
核退偵字第739 號），經本院合議庭裁定由受命法官獨任進行簡
式審判程序，判決如下：
    主  文
甲○○未經許可，持有其他可發射金屬或子彈具有殺傷力之改造
手槍，累犯，處有期徒刑壹年貳月，併科罰金新臺幣壹拾萬元，
罰金如易服勞役，以新臺幣玖佰元即銀元佰元折算壹日。扣案
之仿ＦＮ廠1910半自動手槍製造之改造手槍壹枝（槍枝管制編號
0000000000號）、仿WALTHER 廠PPK/S 型半自動手槍製造之改造
手槍壹枝（槍枝管制編號0000000000號）、改造子彈肆顆、口徑
九釐米制式子彈壹顆均沒收。
    理  由
一、本件犯罪事實及證據除補充被告前於民國88年間因槍砲彈藥
    刀械管制條例案件經本院判處有期徒刑五月、89年間因毒品
    危害防制條例案件，經本院判處有期徒刑八月經上訴駁回確
    定，定應執行刑一年，於九十一年十月六日縮刑期滿執行完
    畢外均引用檢察官起訴書之記載（詳如附件）。
二、按被告行為後，槍砲彈藥刀械管制條例於94年1 月26日修正
    公布部分條文，於同年月28日生效，修正前該法第11 條 第
    4 項規定為「未經許可，持有、寄藏或意圖販賣而陳列第1
    項所列槍砲者（同法第4 條第1 項第1 款所稱其他可發射金
    屬或子彈具有殺傷力之各式槍砲），處一年以上七年以下有
    期徒刑，併科新臺幣七百萬元以下罰金。」修正後該法刪除
    第11條之規定，於第8 條第1 項至第5 項所列槍枝種類，增
    列同法第4 條第1 項第1 款所定其他可發射金屬或子彈具有
    殺傷力之各式槍砲，並將第8 條第4 項修正為：「未經許可
    ，持有、寄藏或意圖販賣而陳列第1 項所列槍枝者（鋼筆槍
    、瓦斯槍、麻醉槍、獵槍、空氣槍或第4 條第1 項第1款 所
    定其他可發射金屬或子彈具有殺傷力之各式槍砲），處三年
    以上十年以下有期徒刑，併科新臺幣七百萬元以下罰金。」
    經比較行為時法及裁判時法之結果，以適用行為時法較有利
    於行為人，依刑法第2 條第1 項但書之規定，本件應適用行
    為時法即修正前槍砲彈藥刀械管制條例第11條第4 項之規定
    處斷。核被告所為，係犯修正前槍砲彈藥刀械管制條例第11
    條第4 項未經許可持有可發射子彈具殺傷力之改造槍枝罪及
    槍砲彈藥刀械管制條例第12條第4 項之未經許可持有子彈罪
    。被告未經許可同時持有前開具殺傷力之槍枝、子彈，係以
    一行為觸犯二罪名，為想像競合犯，應依刑法第55條之規定
    ，從一重之未經許可持有可發射子彈具有殺傷力之改造玩具
    手槍罪論處。末查被告前於88年間因槍砲彈藥刀械管制條例
    案件經本院判處有期徒刑五月、89年間因毒品危害防制條例
    案件，經本院判處有期徒刑八月經上訴駁回確定，定應執行
    刑一年，於九十一年十月六日縮刑期滿執行完畢，有台灣高
    等法院被告前案紀錄表存卷可參，其於受有期徒刑以上刑之
    宣告執行完畢後，5 年內再犯有期徒刑以上之本罪，為累犯
    ，應依刑法第47條之規定加重其刑。爰審酌槍砲之殺傷力強
    大，對社會治安危害至鉅，人民之生命、身體因槍砲之氾濫
    而無時不陷危險中，被告於此社會治安日顯惡化之際，猶持
    有上開改造槍枝，已然對社會治安構成嚴重潛在威脅，再本
    院兼衡其犯後態度尚稱良好，輔以被告之素行、犯罪之動機
    、目的、手段、智識程度等一切情狀，量處如主文所示之刑
    ，並就罰金部分諭知易服勞役之折算標準，以示懲儆。扣案
    之仿ＦＮ廠1910半自動手槍製造之改造手槍壹枝（槍枝管制
    編號0000000000號）、仿WALTHER 廠PPK/S 型半自動手槍製
    造之改造手槍壹枝（槍枝管制編號0000000000號）、改造子
    彈肆顆、口徑九釐米制式子彈壹顆，為違禁物，不問屬於犯
    人與否，應依刑法第38條第1 項第1 款規定宣告沒收，其餘
    扣案改造子彈12顆，業據內政部警政署刑事警察局鑑定如前
    ，並無殺傷力，另扣案子彈31顆，無證據證明具殺傷力，非
    屬違禁物，亦不能供被告上開犯罪所用之物，自亦不予宣告
    沒收。
三、雖被告於93年2 月間有改造槍枝之犯行，惟其改造槍支之持
    有槍枝行為與本件單純持有行為犯意不同，且被告於本院準
    備程序時，自承是其後93年10間因於土城市○○路人家經營
    電動玩具店與我發生不愉快，始起意購買槍枝持有，是顯非
    基於概括之犯意，自無從成立連續犯，而由先起訴之法院併
    予審理，併此敘明。
據上論斷，應依刑事訴訟法第273 條之1 第1 項、第299 條第1
項前段、第310 條之2 、第454 條第2 項，槍砲彈藥刀械管制條
例第11條第4 項、第12條第4 項、刑法第2 條第1 項但書、第11
條前段、第55條、第47條、第42條第2 項、第38條第1 項第1 款
、罰金罰鍰提高標準條例第2 條，現行法規所定貨幣單位折算新
臺幣條例第2 條，判決如主文。
本案經檢察官葉志飛到庭執行職務。
中　　華　　民　　國　　94　　年　　9 　　月　　20　　日
                刑事第二庭  法  官 徐 子 涵
上列正本證明與原本無異。
如不服本判決，應於判決送達後十日內向本院提出上訴狀（應附
繕本）。
                            書記官  彭 麗 紅
中　　華　　民　　國　　94　　年　　9 　　月　　26　　日
附錄本案論罪科刑法條全文：
槍砲彈藥刀械管制條例第十一條
未經許可，製造、販賣或運輸第四條第一項第一款所稱其他可發
射金屬或子彈具有殺傷力之各式槍砲者，處五年以上有期徒刑，
併科新臺幣一千萬元以下罰金。未經許可，轉讓、出租或出借前
項所列槍砲者，處三年以上十年以下有期徒刑，併科新臺幣七百
萬元以下罰金。
意圖供自己或他人犯罪之用，而犯前二項之罪者，處無期徒刑或
七年以上有期徒刑，併科新臺幣一千萬元以下罰金。
未經許可，持有、寄藏或意圖販賣而陳列第一項所列槍砲者，處
一年以上七年以下有期徒刑，併科新臺幣七百萬元以下罰金。
第一項至第三項之未遂犯罰之。
槍砲彈藥刀械管制條例第十二條
未經許可，製造、販賣或運輸子彈者，處一年以上七年以下有期
徒刑，併科新台幣五百萬元以下罰金。
未經許可，轉讓、出租或出借子彈者，處六月以上五年以下有期
徒刑，併科新台幣三百萬元以下罰金。
意圖供自己或他人犯罪之用，而犯前二項之罪者，處三年以上十
年以下有期徒刑，併科新台幣七百萬元以下罰金。
未經許可，持有、寄藏或意圖販賣而陳列子彈者，處五年以下有
期徒刑，併科新台幣三百萬元以下罰金。
第一項至第三項之未遂犯罰之。
